# 成立产业基金的会计处理和合并问题

提问人：bigxia07 时间：2018-04-25 12:27:55
一家有限责任公司A和其他方共同成立一家产业基金，A是有限合伙人，非主要责任人，那按明年将执行的金融工具准则A对该基金的投资该如何入账，后续报告期末如果计量，如果A主要责任人，A对该基金的投资该如何入账，后续报告期末如果计量，合并报表中对其他方的投资是否作为负债处理。

回答人：chenyiwei
仍可参照《瑞华研究》中关于判断对并购基金有无控制权和如何合并的案例处理，这个问题在新旧金融工具准则下无重大差异。